臺灣高等法院刑事裁定
109年度抗字第1937號

抗  告  人  
即  受刑人  莊政華



上列抗告人因聲請定其應執行刑案件，不服臺灣桃園地方法院中
華民國109年10月22日裁定（109年度聲字第4110號），提起抗告
，本院裁定如下： 
    主  文
原裁定撤銷。
莊政華犯附表所示各罪所處之刑，應執行有期徒刑壹年捌月。
    理  由
一、原裁定意旨略以：抗告人即受刑人莊政華因竊盜等罪，先後
    經判決確定如附表所示。茲檢察官依受刑人之請求聲請定其
    應執行之刑，經核尚無不合，自應予准許。爰依刑事訴訟法
    第477條第1項，刑法第50條第2項、第53條、第51條第5款，
    裁定應執行有期徒刑二年四月。
二、抗告意旨略以：原審量刑過重，請撤銷原裁定等語。
三、經查：
  ㈠按「裁判確定前犯數罪者，併合處罰之」、「數罪併罰，有
    二裁判以上者，依第五十一條之規定，定其應執行之刑」、
    「數罪併罰，分別宣告其罪之刑，依下列各款定其應執行者
    ：…五、宣告多數有期徒刑者，於各刑中之最長期以上，各
    刑合併之刑期以下，定其刑期。但不得逾三十年」，刑法第
    50條第1項前段、第53條、第51條第5款分別定有明文。再者
    ，法律上屬於自由裁量之事項，有其外部性界限及內部性界
    限，並非概無拘束。依據法律之具體規定，法院應在其範圍
    選擇為適當之裁判者，為外部性界限；而法院為裁判時，應
    考量法律之目的，及法律秩序之理念所在者，為內部性界限
    。法院為裁判時，二者均不得有所踰越。在數罪併罰，有二
    裁判以上，定其應執行之刑時，固屬於法院自由裁量之事項
    ，然仍應受前揭外部性界限及內部性界限之拘束（最高法院
    94年度台非字第233號判決意旨參照）。又數罪併罰之定應
    執行之刑，係出於刑罰經濟與責罰相當之考量，並非予以犯
    罪行為人或受刑人不當之利益，為一種特別的量刑過程，相
    較於刑法第57條所定科刑時應審酌之事項係對一般犯罪行為
    之裁量，定應執行刑之宣告，乃對犯罪行為人本身及所犯各
    罪之總檢視，除應考量行為人所犯數罪反應出之人格特性，
    並應權衡審酌行為人之責任與整體刑法目的及相關刑事政策
    ，在量刑權之法律拘束性原則下，依刑法第51條第5款之規
    定，採限制加重原則，以宣告各刑中之最長期為下限，各刑
    合併之刑期為上限，但最長不得逾30年，資為量刑自由裁量
    權之外部界限，並應受法秩序理念規範之比例原則、平等原
    則、責罰相當原則、重複評價禁止原則等自由裁量權之內部
    抽象價值要求界限之支配，使以輕重得宜，罰當其責，俾符
    合法律授與裁量權之目的，以區別數罪併罰與單純數罪之不
    同，兼顧刑罰衡平原則（最高法院100年度台抗字第314號裁
    定意旨參照）。是於併合處罰而酌定執行刑時，應審酌行為
    人所犯數罪之犯罪類型、行為態樣、手段、動機，其犯罪類
    型相同、行為態樣、手段、動機相似者，於併合處罰時，因
    責任非難重複之程度較高，允酌定較低之應執行刑。
  ㈡受刑人所犯附表所示各罪，先後經臺灣桃園地方法院、臺灣
    新竹地方法院判決確定在案，此有各該判決、受刑人之被告
    全國前案紀錄表在卷可稽，嗣經檢察官依受刑人之請求聲請
    定其應執行之刑，原審法院審核卷證結果，認其聲請為正當
    ，依刑事訴訟法第477條第1項，刑法第50條第2項、第53條
    、第51條第5款，裁定應執行有期徒刑二年四月，固非無見
    。惟查，原裁定所定應執行刑分別係各宣告刑中刑期最長之
    有期徒刑七月以上，各宣告刑總和之有期徒刑二年九月以下
    之範圍內，固未踰越刑法第51條第5款所定之外部性界限，
    且對比前定宣告刑總和有期徒刑二年七月，亦有所減輕有期
    徒刑三月。然受刑人所犯各罪多為竊盜罪，僅有一罪為攜帶
    凶器竊盜罪，且犯罪時間集中於107年1月25日至107年8月5
    日，亦即於短時間內，犯多次竊盜罪，責任非難重複程度甚
    高，若科以過高之執行刑，則於實際執行時，刑罰之邊際效
    恐隨刑期而遞減，行為人所生痛苦程度則因刑期而遞增，反
    不利於行為人復歸社會之可能，另受刑人就所犯附表各罪，
    於偵審中均自白犯罪，依其犯後態度所呈現之反社會人格尚
    非甚為嚴重。原裁定雖敘明審酌受刑人所犯罪名、情節、侵
    害法益，對所犯各罪為整體非難評價，惟所定之執行刑有期
    徒刑二年四月，僅於前定宣告刑總和減少有期徒刑三月，或
    未慮及受刑人竊盜各罪之犯罪類型相同，其責任非難重複之
    程度較高，即應酌定較低之應執行刑等情，難謂與法律秩序
    之理念及法律目的之內部界限無違，自屬難昭折服。抗告意
    旨指摘原裁定合併之刑度不當，為有理由。
  ㈢原裁定因有上開違誤，應予撤銷，而原審法院既已就附表所
    示之刑之執行刑為實體審酌，本院自為裁定並未損及受刑人
    之審級利益，自得依刑事訴訟法第413條後段之規定自為裁
    定。茲檢察官聲請定應執行之刑，本院審核認其聲請為正當
    ，經衡酌附表所示各罪之犯罪類型、行為態樣、手段、侵害
    法益種類，暨受刑人所犯加重竊盜、竊盜罪之性質，及所反
    應出之人格特性，並權衡審酌行為人之責任與整體刑法目的
    及相關刑事政策，在量刑權之法律拘束性原則下，依刑法第
    51條第5款之規定，採限制加重原則給予適度之刑罰折扣等
    情，而為整體非難評價後，就附表所示各罪所處之刑定其應
    執行刑如主文第2項所示。
據上論斷，依刑事訴訟法第413條、第477條第1項，刑法第50條
第2項、第53條、第51條第5款，裁定如主文。
中　　華　　民　　國　　109 　年　　11　　月　　18　　日
　　　　　　　　　刑事第八庭  審判長法　官 陳世宗
　　　　　　　　　　　　　　　　　  法　官 呂寧莉
　　　　　　　　　　　　　　　　　  法　官 周明鴻
以上正本證明與原本無異。
不得再抗告。
                                    書記官 謝雪紅
中　　華　　民　　國　　109 　年　　11　　月　　18　　日
附表：
編          號  1 2 3 4 罪          名  攜帶兇器竊盜罪 竊盜罪 竊盜罪 竊盜罪 宣    告    刑  有期徒刑七月 有期徒刑四月，如易科罰金，以新臺幣一千元折算一日 有期徒刑四月，如易科罰金，以新臺幣一千元折算一日 有期徒刑三月，如易科罰金，以新臺幣一千元折算一日 犯  罪  日  期  107年1月25日 107年8月4日 107年6月18日 107年1月18日21時30分許至19日8時許間某時 偵查(自訴)機關 年  度  案  號  桃園地檢 107年度偵字第5311號 桃園地檢 107年度速偵字第3931號 新竹地檢 107年度偵字第9619號 桃園地檢 107年度偵字第20164號 最  後  事實審 法    院 桃園地院 桃園地院 新竹地院 桃園地院  案    號 107年度審易字第829號 107年度壢簡字第1414號 107年度竹北簡字第626號 108年度桃簡字第1243號  判決日期 107年10月5日 107年10月24日 107年11月23日 108年7月17日 確  定   判  決 法    院 桃園地院 桃園地院 新竹地院 桃園地院  案    號 107年度審易字第829號 107年度壢簡字第1414號 107年度竹北簡字第626號 108年度桃簡字第1243號  判    決 確定日期 107年10月19日 107年11月19日 107年12月18日 108年8月12日 備           註  編號1至3所示之罪，前經新竹地院108年度聲字第428號裁定定應執行有期徒刑1年1月確定。    
編          號  5 6 7 罪          名  竊盜罪 竊盜罪 竊盜罪 宣    告    刑  有期徒刑六月，如易科罰金，以新臺幣一千元折算一日 有期徒刑五月，如易科罰金，以新臺幣一千元折算一日 有期徒刑四月，如易科罰金，以新臺幣一千元折算一日 犯  罪  日  期  107年8月5日 107年8月4日 107年5月中旬某日 偵查(自訴)機關 年  度  案  號  桃園地檢 107年度偵字第30534號 桃園地檢107年度偵字 第29907、29908號 桃園地檢 107年度偵字第16188號 最  後   事實審 法    院 桃園地院 桃園地院 桃園地院  案    號 108年度審易字第1135號 108年度簡上字第306號 108年度審易字第1813號  判決日期 108年8月14日 109年5月21日 108年11月27日 確  定   判  決 法    院 桃園地院 桃園地院 桃園地院  案    號 108年度審易字第1135號 108年度簡上字第306號 108年度審易字第1813號  判    決 確定日期 108年9月15日 109年5月21日 108年12月16日